【裁判字號】    95,訴,742
【裁判日期】    951229
【裁判案由】    返還消費借貸款
【裁判全文】
臺灣新竹地方法院民事判決               95年度訴字第742號
原      告  台灣中小企業銀行股份有限公司
法定代理人  戊○○
訴訟代理人  丙○○
            丁○○
被      告  乙○○○○○○
被      告  甲○○○○○○
上列當事人間請求清償借款事件，本院於民國95年12月20日辯論
終結，判決如下：
    主  文
一、被告應連帶給付原告新台幣壹佰萬元，及自民國九十五年九
    月十三日起至清償日止，按年息百分之四點六七五計算之利
    息，暨自民國九十五年十月十三日起至清償日止，逾期六個
    月以內者，按上開利率百分之十，逾期超過六個月者，按上
    開利率百分之二十計算之違約金。
二、被告乙○○○○○○應給付原告新台幣肆萬伍仟玖佰肆拾肆
    元，及自民國九十五年九月二日起至清償日止，按年息百分
    之十五計算之利息，暨自民國九十五年九月二日起至清償日
    止，逾期六個月以內者，按上開利率百分之十，逾期超過六
    個月者，按上開利率百分之二十計算之違約金。
三、原告其餘之訴駁回。
四、訴訟費用由被告連帶負擔百分之九十五，餘由被告乙○○○
    ○○○負擔。
五、本判決第一項於原告以新台幣拾肆萬元為被告供擔保後，
    得假執行。
六、本判決第二項於原告以新台幣壹萬陸仟元為被告乙○○○○
    ○○供擔保後，得假執行。
七、原告其餘假執行之聲請駁回。
    事實及理由
一、原告主張：
（一）被告乙○○○○○○於民國94年10月13日邀同被告甲○○
      ○○○○為連帶保證人，向原告借款新台幣（下同）一百
      萬元，訂立青年創業貸款契約書，借款期間自94年10月13
      日起至100年10月13日止，借款利率按郵政儲金二年期定
      期儲金機動利率加百分之一點四五計算，且隨同郵政儲金
      二年期定期儲金利率機動調整，借款自貸放後12個月內按
      月繳納利息，自95年11月13日起按月平均攤還本金及利息
      ，借款人倘有任何一宗債務不依約清償本金時，無須原告
      事先通知或催告，債務視為全部到期，且逾期未還之總餘
      額，自應償還日起，逾期在六個月以內部分照借款利率百
      分之十，逾期超過六個月部分，照借款利率百分之二十加
      付違約金。詎被告乙○○○○○○自95年9月份起即未按
      期繳款，迄今已遲延繳納本息一次以上，尚積欠原告借款
      本金一百萬元及自95年9月13日起至清償日止，按年息百
      分之四點六七五計算之利息，暨自95年10月13日起至清償
      日止，逾期在六個月以內者，另按上開利率百分十，逾期
      超過六個月部分，按上開利率百分之二十計算之違約金未
      償。而被告甲○○○○○○為本件借款債務之連帶保證人
      ，立約同意其等所保證之債務，如主債務人被告乙○○○
      ○○○未依約履行時，即負責如數清償，依法應負連帶清
      償之責任。
（二）被告乙○○○○○○於94年10月向原告申請信用卡，並簽
      訂「國際信用卡申請書」及「信用卡約定條款」，經原告
      發卡在案。嗣被告乙○○○○○○利用原告所發給之信用
      卡簽帳、預借現金及使用循環信用，迄至95年9月1日止，
      尚積欠本金四萬五千九百四十四元及利息和違約金未為清
      償，依雙方約定條款第22條及民法第474條消費借貸之法
      律關係，被告乙○○○○○○已經喪失期限利益，其積欠
      應付款項應一次繳清，並應依約定條款之約定，自95 年9
      月2日起至清償日止按年息百分之十七加計遲延利息，以
      及自95年9月2日起至清償日止，逾期6個月以內者按上開
      利率年息百分之十，逾期超過6個月者，按年息百分之二
      十計算之違約金。
（三）綜上，爰依消費借貸、連帶保證之法律關係起訴，並聲明
      如下：
    (一)被告應連帶給付原告一百萬元，及自95年9月13日起至清
      償日止，按年息百分之四點六七五計算之利息，暨自95年
      10月13日起至清償日止，逾期六個月以內者，按上開利率
      百分之十，逾期超過六個月者，按上開利率百分之二十計
      算之違約金。
    (二)被告乙○○○○○○應給付原告四萬五千九百四十四元，
      及自95年9月2日起至清償日止，按年息百分之十七計算之
      利息，暨自95年9月2日起至清償日止，逾期六個月以內者
      ，按上開利率百分之十，逾期超過六個月者，按上開利率
      百分之二十計算之違約金。
    (三)原告願供擔保，聲請宣告假執行。
二、被告均經合法通知，皆未於言詞辯論期日到場，亦均未提出
    書狀作何聲明或陳述。
三、程序部分：
    被告均經合法通知，皆未於言詞辯論期日到場，核無民事訴
    訟法第386條各款所列情形，爰依原告之聲請，准由其一造
    辯論而為判決。
四、本件行集中審理程序，經整理爭點如下：
（一）被告有無簽立系爭信用卡申請書、貸款契約、借據？
（二）被告實際有無為原告主張之消費款、借款？
（三）被告是否有未依約繳納而得由原告為本件之請求？
（四）原告所得請求返還之金額是否如原告起訴狀所述？
五、本院之判斷：
（一）原告主張被告乙○○○○○○於94年10月13日邀同被告甲
      ○○○○○○為連帶保證人，向原告借款一百萬元，訂立
      青年創業貸款契約書，然自95年9月份起未按期繳款，迄
      今已遲延繳納本息一次以上，尚積欠如主文第一項所示之
      本金、利息、違約金等情，業已提出與其所述相符之青年
      創業貸款契約、借據、授信約定書為證，而被告均未到場
      爭執，亦未提出任何有利於己之聲明、陳述或證據，以供
      本院審酌，自堪信原告之主張為真實。從而，原告依消費
      借貸、連帶保證之法律關係，訴請被告連帶給付如主文第
      一項所示之金額、利息及違約金，即無不合，應予准許。
（二）原告主張被告乙○○○○○○申請國際信用卡，經原告發
      卡在案，但至95年9月1日止積欠本金四萬五千九百四十四
      元及利息和違約金未為清償，依雙方約定條款約定，被告
      乙○○○○○○已經喪失期限利益，應一次繳清等情，亦
      據其提出與其所述相符之國際信用卡申請書、國際信用卡
      約定條款、電腦查詢單各一份為證，而被告乙○○○○○
      ○未到場爭執，亦未提出任何有利於己之聲明、陳述或證
      據，以供本院審酌，自堪信原告之主張為真實，然系爭信
      用卡之循環利率依據卷附約定書條款第15條所載應係年息
      百分之十五，而非原告主張之年息百分之十七，是原告請
      求超過此部分之利息、違約金，則無理由。從而，原告依
      消費借貸及信用卡契約之法律關係，訴請被告乙○○○○
      ○○給付如主文第二項所示之金額、利息及違約金，應予
      准許，超過此部分之請求，應予駁回。
六、原告陳明願供擔保，聲請宣告假執行，經核其勝訴部份，合
    於法律規定，爰酌定相當之擔保金額宣告之；其餘假執行之
    聲請，因該部份訴之駁回而失所依據，應予駁回。
七、訴訟費用負擔之依據：民事訴訟法第79條、第85條第1項、
    第2項。
中    華    民    國    95    年    12    月    29    日
                  民事第一庭    法  官  李珮瑜
以上正本係照原本作成。
如對本判決上訴，須於判決送達後20日內向本院提出上訴狀。
中    華    民    國    95    年    12    月    29    日
                                書記官  朱苑禎


司法院資訊處製作；財團法人民間司法改革基金會備份。
